【裁判字號】    97,訴,932
【裁判日期】    970814
【裁判案由】    違反毒品危害防制條例
【裁判全文】
臺灣屏東地方法院刑事判決               97年度訴字第932號
公  訴  人  臺灣屏東地方法院檢察署檢察官
被      告  甲○○
                  （現另案於臺灣屏東監獄竹田分監執行中）
上列被告因違反毒品危害防制條例案件，經檢察官提起公訴（97
年度毒偵字第619 號），被告於準備程序中先就被訴事實為有罪
之陳述，本院合議庭裁定改依簡式審判程序審理，判決如下：
    主  文
甲○○施用第一級毒品，累犯，處有期徒刑壹年貳月。又施用第
二級毒品，累犯，處有期徒刑陸月。應執行有期徒刑壹年陸月。
    事  實
一、甲○○前曾因施用毒品案件，經送觀察、勒戒後，因有繼續
    施用之傾向，經送強制戒治後，嗣停止強制戒治，復經撤銷
    停止強制戒治，又於民國91年4月4日入屏東戒治所執行，嗣
    於91年10月12日戒治期滿釋放，經本署檢察官於91年11月18
    日以91年度戒毒偵字第247 號不起訴處分確定。另因竊盜案
    件，經本院於92年2 月24日以91年度潮簡字第512 號判處有
    期徒刑3 月確定，於92年7 月6 日執行完畢。復因施用毒品
    案件，經本院於93年7 月26日以93年度訴字第269 號判處有
    期徒刑6 月、10月，定應執行刑為有期徒刑1 年2 月確定。
    又因犯竊盜罪，經本院於94年2 月5 日以93年度易字第597
    號判處有期徒刑2 年確定；另因詐欺案件，經本院於96 年1
    月15日以95年度易字第640 號判處有期徒刑6 月確定，嗣經
    減刑為有期徒刑3 月，該2 罪更定應執行刑為有期徒刑2 年
    2 月，上開各罪接續執行，於96年9 月21日假釋出監付保護
    管束。詎其仍不知警惕，復基於施用第一級毒品海洛因之犯
    意，先於97年1 月9 日20時許，在屏東縣東港鎮○○里○○
    路49之12號住處，以將海洛因放入注射針筒內加水稀釋後注
    射左手腕血管之方式，施用海洛因1 次。又基於施用第二級
    毒品甲基安非他命之犯意，於同日20時許施用海洛因後，在
    上開處所，以將甲基安非他命置於玻璃管內，再以火燒烤方
    式，施用甲基安非他命1 次。嗣於97年1 月10日17時20分許
    ，員警徵得其同意後採集其尿液送驗，經送驗結果呈嗎啡及
    甲基安非他命陽性反應，而查知上情。
二、案經屏東縣警察局東港分局報告臺灣屏東地方法院檢察署檢
    察官偵查起訴。
    理  由
一、本案被告甲○○所犯違反毒品危害防制條例案件，並非法定
    刑為死刑、無期徒刑或最輕本刑3 年以上有期徒刑之罪，亦
    非高等法院管轄第一審之案件，而被告於本院準備程序中就
    被訴事實為有罪之陳述，本院合議庭乃裁定由受命法官獨任
    進行簡式審判程序。又簡式審判程序之證據調查，依刑事訴
    訟法第273 條之2 規定，不受同法第159 條第1 項審判外陳
    述排除之限制，再被告對於卷內之各項證據，亦不爭執證據
    能力，故卷內所列之各項證據，自得作為證據，先予敘明。
二、上開犯罪事實，業據被告於本院審理時坦承不諱，其為警所
    採集之尿液檢體，經送請正修科技大學超微量研究科技中心
    以酵素免疫分析法及氣相層析質譜儀法檢驗，結果呈嗎啡及
    甲基安非他命陽性反應，有該中心97年1 月31日報告編號R0
    0-0000-000號檢驗報告及屏東縣警察局東港分局辦理毒品案
    尿液送驗受檢人真實姓名代號對照表各1 紙在卷可稽，足認
    被告自白確與事實相符，應可採信。又被告雖係經強制戒治
    執行完畢後5 年後再犯本件施用毒品案件，有臺灣屏東地方
    法院檢察署刑案資料查註紀錄表及臺灣高等法院被告前案紀
    錄表各1 份紙附卷可參，然按修正毒品危害防制條例就施用
    毒品者，祇於「初犯」及「5 年後再犯」2 種情形，有其追
    訴條件之限制，即須於初犯經觀察勒戒或強制戒治釋放後，
    5 年內均無施用毒品之行為，始能認其前所實施之觀察勒戒
    或強制戒治已足遮斷毒癮，而得於5 年後再犯時，再予適用
    初犯之規定，重行觀察勒戒等程序，倘5 年內已經再犯，被
    依法追訴處罰，縱其第3 次（或第3 次以上）施用毒品之時
    間在初犯釋放5 年後，即與「5 年後再犯」之情形有別，亦
    即5 年期間之計算，係指相鄰之前後2 次之施用毒品時間之
    間隔而言，非可飛躍自初次起算其5 年期間，最高法院95年
    度臺非字第65號判決意旨可資參照，被告前開強制戒治執行
    完畢後，既已因施用毒品案件復經判刑確定（即上開本院93
    年度訴字第269 號判決），故被告本件施用毒品犯行自可追
    訴處罰，是本件事證明確，被告犯行洵堪認定，應依法論科
    。
三、查海洛因、甲基安非他命分別係毒品危害防制條例第2 條第
    2 項第1 、2 款所定之第一、二級毒品，不得非法持有、施
    用。故核被告所為，係犯毒品危害防制條例第10條第1 項、
    第2 項施用第一級、第二級毒品罪。其於施用海洛因與甲基
    安非他命前持有海洛因與甲基安非他命犯行，各為其施用之
    高度行為所吸收，均不另論罪。又被告前因竊盜案件，經本
    院於92年2 月24日以91年度潮簡字第512 號判處有期徒刑3
    月確定，於92年7 月6 日執行完畢一情，有前開被告前案紀
    錄表可參，其於有期徒刑執行完畢後5 年以內故意再犯本件
    有期徒刑以上之前揭2 罪，均為累犯，應均依刑法第47條第
    1 項規定加重其刑。被告所犯之上述2 罪，犯意各別，行為
    互異，應予分論併罰。爰審酌被告之素行不佳，前因施用毒
    品案件，經送觀察勒戒及強制戒治後，仍未戒除施用毒品之
    惡習，復施用第一級及第二級毒品，戕害身心甚鉅，惟念其
    施用毒品乃戕害自己之健康，尚未危及他人，其犯罪之動機
    、方法、所生損害及生活狀況，及犯後坦承犯行，態度良好
    等一切情狀，分別量處如主文所示之刑，並定其應執行刑。
據上論斷，應依刑事訴訟法第299條第1項前段、第273條之1第1
項，毒品危害防制條例第10條第1 項、第2 項，刑法第11條前段
、第47條第1 項、第51條第5 款，判決如主文。
本案經檢察官陳俊宏到庭執行職務。
中    華    民    國    97    年    8     月    14    日
                  刑事第三庭    法  官  黃聖涵
以上正本證明與原本無異。
如不服本判決應於收受本判決送達後十日內向本院提出上訴書狀，
其未敘述上訴理由者，並得於提起上訴後十日內向本院補提理由
書狀（均須按他造當事人之人數附繕本）「切勿逕送上級法院」
中    華    民    國    97    年    8     月    14    日
                                書記官  郭松菊
本件論罪科刑法條：
毒品危害防制條例第10條
施用第一級毒品者，處 6 月以上 5 年以下有期徒刑。
施用第二級毒品者，處 3 年以下有期徒刑。


司法院資訊處製作；財團法人民間司法改革基金會備份。
